【裁判字號】    90,易,552
【裁判日期】    900828
【裁判案由】    傷害
【裁判全文】
臺灣士林地方法院刑事判決                            九十年度易字第五五二號
    公  訴  人  臺灣士林地方法院檢察署檢察官
    被      告  甲○○
右列被告因傷害案件，經檢察官提起公訴 (九十年度偵字第二七四四號)，本院判決
如左：
    主  文
甲○○傷害人之身體，處拘役伍拾玖日，如易科罰金，以參佰元折算壹日。
    事  實
一、甲○○曾犯妨害自由罪，經台灣台北地方法院於八十九年十月十六日判處拘役十
    五日，緩刑二年，現仍在緩刑中，復不知悔改，於民國（下同）九十年一月九日
    晚間十一時左右（起訴書誤為十日凌晨零時五十分左右），在台北市南港區○○
    ○路○段與向陽路口，因駕駛車牌號碼ＡＡ─六一三六號自用小客車，行經上揭
    路段，與乙○○所駕駛之機車發生擦撞，雙方發生口角，竟以普通傷害之犯意，
    徒手毆打乙○○，致乙○○受有鼻樑部裂傷兩處（傷口各一公分），鼻骨骨折等
    傷害。
二、案經被害人乙○○訴由臺北市政府南港分局移送臺灣士林地方法院檢察署檢察官
    偵查起訴。
    理  由
一、右開事實，業經被告甲○○在偵、審中供承不諱，核與被害人乙○○指述為被告
    毆打致受傷的情形相符，並有台北市立忠孝醫院出具之驗傷診斷書一紙附卷為證
    ，雖被告在在審判中又稱：先發生車禍，當時被害人有喝酒，是我先推他，我們
    有發生爭吵，之後我要走時他手搭在我肩上，我就回過頭去打他」，我以為他要
    攻擊我，基於防衛自己，才回過頭打他云云，並請求傳喚在場人李宜芳到庭證明
    被害人有搭伊肩膀等情。然查本件被害人縱有搭伊肩膀，並非現在不法之侵害，
    被告怎可不問清楚，即出手重毆被害人臉部，因而造成被害人鼻骨骨折，其主張
    防衛自己，顯無可採，聲請傳喚李宜芳亦無必要，被告犯罪事實明確，犯行堪以
    認定，應依法論科。
二、核被告所為，係犯刑法第二百七十七條第一項之傷害罪。爰審酌被告之品行、犯
    犯罪之動機、手段、被害人所受傷害程度及被告犯罪後迄未與被害人和解等一切
    情狀，量處如主文所示之刑。又按被告犯罪後，刑法第四十一條業經立法院修正
    通過為：「犯最重本刑為五年以下有期徒刑以下之刑之罪，而受六個月以下有期
    徒刑或拘役之宣告，因身體、教育、職業或家庭之關係或其他正當事由，執行顯
    有困難者，得以一元以上三元以下折算一日，易科罰金。但確因不執行所宣告之
    刑，難收矯正之效，或難以維持法秩序者，不在此限。併合處罰之數罪，均有前
    項情形，其應執行之刑逾六月者，亦同。」，並於九十年一月十日經總統公布，
    於同年一月十二日生效，依刑法第二條第一項前段之規定，應適用新法，爰併諭
    知易科罰金折算之標準。
據上論斷，應依刑事訴訟法第二百九十九條第一項前段，刑法第二條第一項前段、第
二百七十七條第一項、第四十一條第一項前段、罰金罰鍰提高標準條例第一條前段、
第二條，判決如主文。
本案經檢察官施慶堂到庭執行職務。
中      華      民      國      九十      年      八    月    二十八    日
                                      臺灣士林地方法院刑事第一庭
                                          法  官  林  清  吉
右正本證明與原本無異
如不服本判決應於送達後十日內向本院提出上訴狀
                             書記官  陳  美  月
中      華      民      國      九十      年      八    月    二十八    日
  附錄本案論罪科刑法條全文
刑法第二百七十七條第一項：傷害人之身體或健康者，處三年以下有期徒刑、拘役或
一仟元以下罰金。


司法院資訊處製作；財團法人民間司法改革基金會備份。
